臺灣嘉義地方法院刑事判決
111年度簡上字第16號
上  訴  人  
即  被  告  江景裕


上列上訴人因傷害案件，不服本院110年度嘉簡字第927號中華民
國110年12月30日第一審簡易判決（聲請簡易判決處刑案號：臺
灣嘉義地方檢察署110年度偵字第6843號），提起上訴，本院合
議庭為第二審判決如下：
    主  文
上訴駁回。
江景裕緩刑貳年。
    理  由
一、本案經本院審理結果，認第一審簡易判決認事用法及量刑均
    無不當，應予維持，除證據補充「被告江景裕於本院審理時
    之自白」外，其餘犯罪事實、證據及理由均引用第一審簡易
    判決（如附件判決）之記載。
二、核被告江景裕所為，係犯刑法第277條第1項之傷害罪。
三、原審認被告犯行明確，並審酌一切情狀，量處被告有期徒刑
    3月，及諭知以新臺幣1,000元折算1日之易科罰金折算標準
    ，其認事用法均無不當，量刑亦堪妥適。被告以其已賠償告
    訴人黃○○所受損害，請求本院從輕量刑為由提起上訴，並未
    指出原審判決認事用法有何不當，其上訴為無理由，應予駁
    回。
四、查被告前因賭博等案件，經臺灣臺中地方法院以97年度中簡
    字第752號判處有期徒刑2月確定，於民國97年5月28日易科
    罰金執行完畢等情，有臺灣高等法院被告前案紀錄表1份在
    卷可查（見111年度簡上字第16號卷，下稱簡上卷，第19-20
    頁），其前因故意犯罪受有期徒刑以上刑之宣告，執行完畢
    後，5年以內未曾因故意犯罪受有期徒刑以上刑之宣告，因
    一時思慮欠週而罹刑章，經此次刑之宣告，應知警惕而無再
    犯之虞，而被告亦依調解筆錄內容賠償告訴人所受損害，有
    調解筆錄、郵政入戶匯款申請書各1份在卷可參（見110年度
    嘉簡字第927號卷第18-19頁；簡上卷第9頁），告訴人表示
    同意本院給予被告緩刑之宣告，有電話記錄1份附卷足查（
    見簡上卷第23頁），本院認被告所受宣告之刑，以暫不執行
    為適當，爰併諭知緩刑2年，以啟自新。
據上論斷，應依刑事訴訟法第455條之1第1項、第3項、第364條
、第368條、第373條，刑法第74條第1項第2款，判決如主文。
本案經檢察官邱朝智聲請簡易判決處刑，檢察官劉達鴻到庭執行
職務。
中　　華　　民　　國　　111 　年　　2 　　月　　25　　日
                  刑事第一庭  審判長法　官　卓春慧
                                    法  官  林家賢
                                    法  官  吳育汝
上列正本證明與原本無異。
本件不得上訴。
中　　華　　民　　國　　111 　年　　2 　　月　　25　　日
                                  書記官  蘇春榕
附錄論罪科刑法條：
中華民國刑法第277條：
傷害人之身體或健康者，處5年以下有期徒刑、拘役或50萬元以
下罰金。
犯前項之罪，因而致人於死者，處無期徒刑或7年以上有期徒刑
；致重傷者，處3年以上10年以下有期徒刑。
附件判決：
臺灣嘉義地方法院刑事簡易判決
110年度嘉簡字第927號
聲  請  人  臺灣嘉義地方檢察署檢察官
被      告  江景裕
上列被告因傷害案件，經檢察官聲請以簡易判決處刑（110年度
偵字第6843號），本院判決如下：
    主  文
江景裕犯傷害罪，處有期徒刑參月，如易科罰金，以新臺幣壹仟
元折算壹日。
    犯 罪 事 實 及 理 由
一、本案引用檢察官聲請簡易判決處刑書有關犯罪事實欄暨證據
    並所犯法條欄之記載（如附件）。
二、核被告江景裕所為，係犯刑法第277條第1項之傷害罪。
三、本院審酌被告：⑴高職畢業之智識程度；⑵從事服務業，生活
    勉能維持；⑶無相同類型之犯罪前科，有臺灣高等法院被告
    前案紀錄表在卷可佐；⑷僅因細故而與告訴人黃○○發生爭執
    ，竟出手毆打告訴人，致告訴人受有頸部多處擦挫傷、左側
    嘴唇瘀挫傷、腹部挫傷等傷勢；⑸犯後坦承犯行，雖與告訴
    人達成和解，但迄今尚未依調解條件履行，此有本院調解筆
    錄、辦理刑事案件電話記錄查詢表各1紙為證（本院卷18至1
    9頁、23頁）。本院綜合上情，認量處如主文所示之刑，並
    諭知易科罰金之折算標準，應屬適當。
四、依刑事訴訟法第449條第1項前段、第454條第2項，刑法第27
    7條第1項、第41條第1項前段，刑法施行法第1條之1第1項，
    逕以簡易判決處刑如主文。
五、如對本判決上訴，須於判決送達後20日內向本院提出上訴狀
    （應附繕本）。
本案經檢察官邱朝智聲請以簡易判決處刑。
中　　華　　民　　國　　110 　年　　12　　月　　30　　日
                  嘉義簡易庭    法  官  張佐榕
以上正本證明與原本無異。
如不服本判決，應於判決送達後20日內向本院提出上訴狀（應附
繕本）。告訴人或被害人如對於本判決不服者，應具備理由請求
檢察官上訴，其上訴期間之計算係以檢察官收受判決正本之日期
為準。
中　　華　　民　　國　　110 　年　　12　　月　　30　　日
                                書記官  連彩婷
附錄本判決論罪科刑法條
中華民國刑法第277條第1項
傷害人之身體或健康者，處 5 年以下有期徒刑、拘役或 50 萬
元以下罰金。　　
附件：檢察官110年度偵字第6843號號聲請簡易判決處刑書之犯
      罪事實欄暨證據並所犯法條欄
　　　　犯罪事實
一、江景裕於民國110年4月13日18時50分許，在○○縣○○鄉○○村○○
    ○○和市場000、000，黃○○（傷害部分另為不起訴處分）所經
    營之「○○歌友會」內消費飲酒，因細故與黃○○發生糾紛，進
    而發生肢體衝突，詎江景裕基於傷害之犯意，以拳頭毆打黃
    ○○，致黃○○受有左側臉部及頸部多處擦挫傷、左側嘴唇瘀挫
    傷、腹部挫傷，嗣黃○○報警偵辦。
二、案經黃○○訴由嘉義縣警察局中埔分局報告偵辦。
　　　　證據並所犯法條
一、證據：
  （一）被告江景裕於警詢、偵查中之自白。
  （二）告訴人黃○○於警詢、偵查中之指訴。
  （三）指認犯罪嫌疑人紀錄表暨犯罪嫌疑人指認表、天主教聖
        馬爾定醫院暨陽明醫院診斷證明書、告訴人受傷照片1
        張、室內監視器翻拍照片5張、被告作案前騎乘車牌號
        碼000-0000號普通重型機車前往案發現場前之照片3張
        、員警職務報告1份、車輛詳細資料報表、證號查詢機
        車駕駛人資料。
二、所犯法條：刑法第277條第1項傷害罪嫌。
三、依刑事訴訟法第451條第1項聲請逕以簡易判決處刑。